臺灣臺南地方法院刑事判決　　　　　　　 96年度訴字第561號
公　訴　人　臺灣臺南地方法院檢察署檢察官
被　　　告　乙○○
上被告因違反電信法等案件，經檢察官提起公訴（96年度偵緝字
第505號），被告於本院準備程序中就被訴事實為有罪陳述，經
本院合議庭裁定適用簡式審判程序，判決如下：
        主  文
乙○○竊盜，處有期徒刑貳月，如易科罰金，以新臺幣壹仟元折
算壹日，減為有期徒刑壹月，如易科罰金，以新臺幣壹仟元折算
壹日；又意圖為自己不法之利益，以無線方式，盜用他人電信設
備通信，處有期徒刑貳月，如易科罰金，以新臺幣壹仟元折算壹
日，減為有期徒刑壹月，如易科罰金，以新臺幣壹仟元折算壹日
。應執行有期徒刑壹月又拾伍日，如易科罰金，以新臺幣壹仟元
折算壹日。
    事實及理由
一、本件犯罪事實：乙○○係丙○○所有坐落臺南市○區○○路
    161巷30號房屋之分租房客，詎竟意圖為自己不法之所有，
    於民國95年7月15日14時許，進入丙○○2樓房間，竊取丙○
    ○所有PANTECH牌GI100之行動電話（含門號為0000000000之
    SIM卡）1支，得手後，隨即將上開手機售予不知情之高雄縣
    路竹鄉○○路1059號「臺基電通訊行」負責人葉進福，得款
    新臺幣（下同）800元。乙○○復自95年7月15日下午2時13
    分31秒起至同年月18日上午8時51分51秒止，盜用上開竊得
    門號0000000000之SIM卡，撥打國內電話68通、國際電話5通
    ，共盜用73通，電話費計19,357元，嗣經丙○○告訴後，為
    警循線查悉上情。
二、上開犯罪事實之證據：
（一）被告於警詢、偵查，及本院審理時之自白。
（二）告訴人即被害人丙○○、證人葉進福之證言。
（三）臺南市警察局第六分局鹽埕派出所民眾言詞告訴紀錄表、
      95年7月15日行動電話讓渡切結書、95年7月21日盜用電話
      切結書、中華電信已出帳通話明細清單各1紙。
三、按電信法第56條第1項之罪，以意圖為自己或第三人不法之
    利益，使用有線、無線或其他電磁方式，盜接或盜用他人電
    信設備通信者為要件，其處罰詐得免繳電信通信費用不法利
    益之規定，乃刑法詐欺得利罪之特別法，依特別法優於普通
    法之原則，毋庸再論以刑法詐欺得利罪；且按本罪構成要件
    所稱以有線、無線或其他電磁方式，盜接或盜用他人電信設
    備通信者，並不限於以盜拷他人行動電話之序號、內碼等資
    料於自己之手機內，為盜用之唯一方式，其他諸如意圖為自
    己不法之所有，竊取他人之行動電話手機，進而為盜打通信
    之行為亦成立本罪（最高法院88年度臺非字第43號判決）。
    次按數行為於同時同地或密切接近之時地實施，侵害同一之
    法益，各行為之獨立性極為薄弱，依一般社會健全觀念，在
    時間差距上，難以強行分開，在刑法評價上，以視為數個舉
    動之接續施行，合為包括之一行為予以評價，較為合理，則
    屬接續犯，而為包括之一罪（最高法院86年臺上字第3295號
    判例意旨參照）。核被告乙○○所為，係犯刑法第320條第1
    項竊盜罪及電信法第56條第1項以無線方式盜用他人電信設
    備通信罪；且其自95年7月15日起至同年月18日止之密集時
    間內，共計73次以相同手法盜用被害人丙○○所持用之電信
    設備通信，侵害同一法益，應視為數個舉動之接續施行，合
    為包括之一行為予以評價，論以一罪。又被告所犯上開竊盜
    及盜用他人電信設備二罪，犯意各別，行為互殊，應予分論
    併罰之。爰審酌被告圖不勞而獲之犯罪動機、手段、目的，
    以及犯後坦認犯行，且已繳清所盜撥之電信費用，並積極請
    求告訴人諒解，顯有悔意等情，分別量處如主文所示之刑，
    併諭知易科罰金之折算標準。又被告前揭犯行均發生在96
    年4月24日以前，且其罪名及宣告刑悉合於中華民國96年罪
    犯減刑條例，爰分別減其刑、諭知易科罰金之折算標準，併
    定其應執行刑與易科罰金之折算標準。
據上論斷，應依刑事訴訟法第273條之1第1項、第299條第1項前
段、第310條之2、第454條，電信法第56條第1項，刑法第11條前
段、第320條第1項、第51條第5款、第41條第1項前段、第2項，
中華民國96年罪犯減刑條例第2條第1項第3款、第7條、第9條、
第10條第1項，逕以簡易判決處如主文所示之刑。
本案經檢察官甲○○到庭執行職務。
中　　華　　民　　國　　96　　年　　12　　月　　12　　日
　　　　　　　　　刑事第十二庭  法　官　魏玉英
以上正本證明與原本無異。
如不服本判決應於收受本判決後10日內向本院提出上訴書狀，並
應敘述具體理由。如未敘述上訴理由者，應於上訴期間屆滿後20
日內向本院補提理由書狀（均須按他造當事人之人數附繕本）「
切勿逕送上級法院」。
　　                            書記官　曾盈靜
中　　華　　民　　國　　96　　年　　12　　月　　13　　日
附錄本案論罪科刑法條全文
中華民國刑法第320條
意圖為自己或第三人不法之所有，而竊取他人之動產者，為竊盜
罪，處5年以下有期徒刑、拘役或5百元以下罰金。
意圖為自己或第三人不法之利益，而竊佔他人之不動產者，依前
項之規定處斷。
前二項之未遂犯罰之。
電信法第56條
意圖為自己或第三人不法之利益，以有線、無線或其他電磁方式
，盜接或盜用他人電信設備通信者，處5年以下有期徒刑，得併
科新台幣150萬元以下罰金。
意圖供自己或第三人盜接或盜用他人電信設備通信，而製造、變
造或輸入電信器材者，處1年以上7年以下有期徒刑，得併科新台
幣3百萬元以下罰金。意圖供第三人盜接或盜用他人電信設備通
信，而販賣、轉讓、出租或出借電信器材者，亦同。
意圖供自己或第三人犯罪之用而持有前項之電信器材者，處3年
以下有期徒刑，得併科新台幣50萬元以下罰金。
第1項及第2項之未遂犯罰之。
